<?xml version='1.0' encoding='utf-8'?>
<verb default="cnámhghoin" disambig="">
  <verbalNoun default="cnámhghoin" />
  <verbalAdjective default="cnámhghonta" />
  <tenseForm default="cnámhghoin" tense="Past" dependency="Indep" person="Base" />
  <tenseForm default="cnámhghoineamar" tense="Past" dependency="Indep" person="Pl1" />
  <tenseForm default="cnámhghoineadar" tense="Past" dependency="Indep" person="Pl3" />
  <tenseForm default="cnámhghoineadh" tense="Past" dependency="Indep" person="Auto" />
  <tenseForm default="cnámhghoin" tense="Past" dependency="Dep" person="Base" />
  <tenseForm default="cnámhghoineamar" tense="Past" dependency="Dep" person="Pl1" />
  <tenseForm default="cnámhghoineadar" tense="Past" dependency="Dep" person="Pl3" />
  <tenseForm default="cnámhghoineadh" tense="Past" dependency="Dep" person="Auto" />
  <tenseForm default="cnámhghoineadh" tense="PastCont" dependency="Indep" person="Base" />
  <tenseForm default="cnámhghoininn" tense="PastCont" dependency="Indep" person="Sg1" />
  <tenseForm default="cnámhghointeá" tense="PastCont" dependency="Indep" person="Sg2" />
  <tenseForm default="cnámhghoinimis" tense="PastCont" dependency="Indep" person="Pl1" />
  <tenseForm default="cnámhghoinidís" tense="PastCont" dependency="Indep" person="Pl3" />
  <tenseForm default="cnámhghointí" tense="PastCont" dependency="Indep" person="Auto" />
  <tenseForm default="cnámhghoineadh" tense="PastCont" dependency="Dep" person="Base" />
  <tenseForm default="cnámhghoininn" tense="PastCont" dependency="Dep" person="Sg1" />
  <tenseForm default="cnámhghointeá" tense="PastCont" dependency="Dep" person="Sg2" />
  <tenseForm default="cnámhghoinimis" tense="PastCont" dependency="Dep" person="Pl1" />
  <tenseForm default="cnámhghoinidís" tense="PastCont" dependency="Dep" person="Pl3" />
  <tenseForm default="cnámhghointí" tense="PastCont" dependency="Dep" person="Auto" />
  <tenseForm default="cnámhghoineann" tense="PresCont" dependency="Indep" person="Base" />
  <tenseForm default="cnámhghoinim" tense="PresCont" dependency="Indep" person="Sg1" />
  <tenseForm default="cnámhghoinimid" tense="PresCont" dependency="Indep" person="Pl1" />
  <tenseForm default="cnámhghointear" tense="PresCont" dependency="Indep" person="Auto" />
  <tenseForm default="cnámhghoineann" tense="PresCont" dependency="Dep" person="Base" />
  <tenseForm default="cnámhghoinim" tense="PresCont" dependency="Dep" person="Sg1" />
  <tenseForm default="cnámhghoinimid" tense="PresCont" dependency="Dep" person="Pl1" />
  <tenseForm default="cnámhghointear" tense="PresCont" dependency="Dep" person="Auto" />
  <tenseForm default="cnámhghoinfidh" tense="Fut" dependency="Indep" person="Base" />
  <tenseForm default="cnámhghoinfimid" tense="Fut" dependency="Indep" person="Pl1" />
  <tenseForm default="cnámhghoinfear" tense="Fut" dependency="Indep" person="Auto" />
  <tenseForm default="cnámhghoinfidh" tense="Fut" dependency="Dep" person="Base" />
  <tenseForm default="cnámhghoinfimid" tense="Fut" dependency="Dep" person="Pl1" />
  <tenseForm default="cnámhghoinfear" tense="Fut" dependency="Dep" person="Auto" />
  <tenseForm default="cnámhghoinfeadh" tense="Cond" dependency="Indep" person="Base" />
  <tenseForm default="cnámhghoinfinn" tense="Cond" dependency="Indep" person="Sg1" />
  <tenseForm default="cnámhghoinfeá" tense="Cond" dependency="Indep" person="Sg2" />
  <tenseForm default="cnámhghoinfimis" tense="Cond" dependency="Indep" person="Pl1" />
  <tenseForm default="cnámhghoinfidís" tense="Cond" dependency="Indep" person="Pl3" />
  <tenseForm default="cnámhghoinfí" tense="Cond" dependency="Indep" person="Auto" />
  <tenseForm default="cnámhghoinfeadh" tense="Cond" dependency="Dep" person="Base" />
  <tenseForm default="cnámhghoinfinn" tense="Cond" dependency="Dep" person="Sg1" />
  <tenseForm default="cnámhghoinfeá" tense="Cond" dependency="Dep" person="Sg2" />
  <tenseForm default="cnámhghoinfimis" tense="Cond" dependency="Dep" person="Pl1" />
  <tenseForm default="cnámhghoinfidís" tense="Cond" dependency="Dep" person="Pl3" />
  <tenseForm default="cnámhghoinfí" tense="Cond" dependency="Dep" person="Auto" />
  <moodForm default="cnámhghoineadh" mood="Imper" person="Base" />
  <moodForm default="cnámhghoinim" mood="Imper" person="Sg1" />
  <moodForm default="cnámhghoin" mood="Imper" person="Sg2" />
  <moodForm default="cnámhghoinimis" mood="Imper" person="Pl1" />
  <moodForm default="cnámhghoinigí" mood="Imper" person="Pl2" />
  <moodForm default="cnámhghoinidís" mood="Imper" person="Pl3" />
  <moodForm default="cnámhghointear" mood="Imper" person="Auto" />
  <moodForm default="cnámhghoine" mood="Subj" person="Base" />
  <moodForm default="cnámhghoinimid" mood="Subj" person="Pl1" />
  <moodForm default="cnámhghointear" mood="Subj" person="Auto" />
</verb>
